pt-BR: Artigos esportivos > Atividades ao ar livre > Ciclismo > Acessórios para bicicletas > Biqueiras e presilhas para bicicleta: Firma-pés para bicicleta; Tiras para firma-pé de bicicleta
vi: Dụng cụ thể thao > Giải trí ngoài trời > Đạp xe > Linh kiện xe đạp > Dây đai pedal và dây kẹp ống quần khi đi xe đạp: Mỏ rọ bàn đạp xe đạp; Dây cài mũi giày xe đạp
it: Articoli sportivi > Ricreazione outdoor > Ciclismo > Accessori per biciclette > Velcro e mollette per pantaloni per ciclisti: Fermapiedi per bicicletta; Cinghietti fermapiedi per bicicletta
sl-SI: Športna oprema > Rekreacija na prostem > Kolesarjenje > Dodatki za kolesa > Pasovi in sponke za pritrditev stopal: Sponke za pritrditev stopal; Trakovi za pedala za kolesa
zh-TW: 體育用品 > 室外休閒 > 單車 > 自行車配件 > 自行車趾夾帶: 自行車狗嘴套; 自行車狗嘴套束帶
fi: Urheilutarvikkeet > Ulkoharrasteet > Pyöräily > Pyöräilytarvikkeet > Polkupyörän varvashihat ja -koukut: Polkupyörän varvaskoukut; Polkupyörän varvashihnat
sv: Sportartiklar > Utomhusaktiviteter > Cykling > Cykeltillbehör > Tåband och -clips för cykel: Tåclips för cykel; Pedalremmar för cykel
lt-LT: Sporto prekės > Poilsis lauke > Dviračių sportas > Dviračių priedai > Dviračių pėdų dirželiai ir segtukai: Dviračių pedalų pirštų apkabos; Dviračių pedalų pirštų dirželiai
ko: 스포츠용품 > 야외 레크레이션 > 사이클링 > 자전거 부대용품 > 자전거 토스트랩/토클립: 자전거 토 클립; 자전거 토 스트랩
tr: Spor Malzemeleri > Açık Hava Etkinlikleri > Bisiklet > Bisiklet Aksesuarları > Bisiklet Pedalı Kayışları ve Klipsleri: Bisiklet kalpiyeleri; Bisiklet kalpiye kayışları
el: Αθλητικά είδη > Υπαίθριες δραστηριότητες αναψυχής > Ποδηλασία > Αξεσουάρ ποδηλάτου > Λουράκια & κλιπ ποδηλάτου: Κλιπ πεντάλ (καλουπιέ) ποδηλάτου; Ιμάντες πεντάλ ποδηλάτου
ro-RO: Articole sportive > Recreere în aer liber > Ciclism > Accesorii pentru biciclete > Curele și cleme pentru degete pentru biciclete: Cuști pentru pedale de bicicletă; Curelușe pentru pedale la bicicletă
en: Sporting Goods > Outdoor Recreation > Cycling > Bicycle Accessories > Bicycle Toe Straps & Clips: Bicycle Toe Clips; Bicycle Toe Straps
fr: Équipements sportifs > Loisirs de plein air > Vélo > Accessoires de cyclisme > Cale-pieds et sangles pour vélo: Cale-pieds de vélo; Courroies de cale-pieds de vélo
da: Sportsartikler > Friluftsliv > Cykling > Cykeltilbehør > Tåclips til cykelpedaler: Tåclips til cykelpedaler; Tåremme til cykelpedaler
cs: Sportovní potřeby > Outdoorové aktivity > Cyklistika > Jízdní kola – příslušenství > Klipsny a řemínky na jízdní kola: Klipsny na kolo; Klipsnové řemínky na kolo
de: Sportartikel > Outdoor-Aktivitäten > Radfahren > Fahrradzubehör > Fahrrad-Fußriemen: Fahrrad-Pedalhaken; Fahrrad-Pedalriemen
zh-CN: 体育用品 > 户外休闲 > 自行车用品 > 自行车配件 > 自行车踏脚套/带: 自行车脚套; 自行车脚踏绑带
nb: Sportsutstyr > Friluftsliv > Sykling > Sykkeltilbehør > Sykkelstroppesett og -klips: Tåklips til sykkel; Tåstropper til sykkel
pt-PT: Artigos de desporto > Atividades recreativas no exterior > Ciclismo > Acessórios para bicicleta > Encaixes e fitas de pés para bicicleta: Firma-pés para bicicleta; Correias de pedal de bicicleta
ru: Спортивные товары > Активный отдых на открытом воздухе > Езда на велосипеде > Аксессуары для велосипедов > Ремни и туклипсы для велосипедных педалей: Туклипсы для велосипеда; Ремешки для туклипсов
hu: Sportszerek > Szabadtéri kikapcsolódás > Kerékpározás > Kerékpár-kiegészítők > Kerékpáros lábfejpántok és kapcsok: Kerékpár-pedálklipszek; Kerékpár-pedálpántok
bg-BG: Спортни стоки > Спортни занимания на открито > Колоездене > Аксесоари за велосипеди > Ремъци и щипки за педали на велосипед: Щипки за крака за педали на велосипед; Каишки за педали на велосипед
nl: Sportartikelen > Buitenrecreatie > Fietsen > Fietsaccessoires > Toeclips en riempjes: Toeclips voor fietsen; Toeclip-riempjes voor fietsen
ja: スポーツ用品 > 屋外レクリエーション > サイクリング > 自転車関連用品 > 自転車用トーストラップ・トークリップ: 自転車用トゥークリップ; 自転車用トゥーストラップ
sk-SK: Športový tovar > Exteriérové rekreakčné športy > Bicyklovanie > Príslušenstvo pre bicykle > Remienky a svorky na nohy na bicykli: Pedálové úchyty na bicykel; Popruhy na špičky bicyklov
hr-HR: Sportska oprema > Rekreacija na otvorenom > Biciklizam > Pribor za bicikle > Trake i kopče za pedale bicikla: Kopče za pedale bicikla; Trake za pedale bicikla
th: อุปกรณ์กีฬา > สันทนาการกลางแจ้ง > ปั่นจักรยาน > อุปกรณ์จักรยาน > โทคลิปและสายรัดสำหรับจักรยาน: ตะกร้อบันไดจักรยาน; สายรัดตะกร้อบันไดจักรยาน
pl: Sprzęt sportowy > Rekreacja na świeżym powietrzu > Kolarstwo > Akcesoria do rowerów > Strzemiona i zaczepy: Noski na pedały rowerowe; Paski do nosków rowerowych
es: Equipamiento deportivo > Actividades al aire libre > Ciclismo > Accesorios para bicicletas > Clips y correas para pedales de bicicletas: Calapiés para bicicleta; Correas de rastral para bicicleta